【裁判字號】    97,交聲,75
【裁判日期】    970508
【裁判案由】    違反道路交通管理處罰條例聲明異議
【裁判全文】
臺灣臺北地方法院交通事件裁定          97年度交聲字第75號
異議人即
受處分人  甲○○
上列異議人即受處分人因違反道路交通管理處罰條例案件，對於
臺北市交通事件裁決所於民國96年12月31日所為之處分（原處分
案號：北市裁二字第裁22-E00000000號），聲明異議，本院裁定
如下：
    主  文
原處分撤銷。
甲○○汽車駕駛人，行經有燈光號誌管制之交岔路口闖紅燈，處
新臺幣貳仟柒佰元，並予記違規點數點。
    理  由
一、按汽車駕駛人，行經有燈光號誌管制之交岔路口闖紅燈者，
    處新臺幣（下同）一千八百元以上五千四百元以下罰鍰，並
    予記違規點數三點，道路交通管理處罰條例第五十三條第一
    項、第六十三條第一項第三款分別定有明文。如行為人係駕
    駛小型車闖紅燈行駛而為警舉發，並在舉發通知單上所載應
    到案日期前聽候裁決，經主管機關調查後仍認其有前開違規
    行為者，依違反道路交通管理事件統一裁罰基準及處理細則
    第四十四條第一項暨違反道路交通管理事件統一裁罰基準表
    之規定，應對該行為人處二千七百元罰鍰，並記違規點數三
    點。
二、本件原處分機關臺北市交通事件裁決所係以：異議人即受處
    分人甲○○於民國九十六年九月二十四日下午三時三十九分
    許，駕駛車號八Ｃ—五一三七號自用小客車，行經設有燈光
    號誌管制之新竹市○○路與東華路之交岔路口時闖紅燈，遭
    設置於該處之固定測速照相設備以拍照之方式採證，嗣舉發
    單位新竹市警察局以異議人所有上開車輛有違反前揭道路交
    通管理處罰條例第五十三條第一項規定之行為逕行製單舉發
    ，裁處異議人罰鍰二千七百元。異議人於舉發通知單上所載
    應到案日期即同年十二月十日前之同年十一月二十二日向原
    處分機關提出申訴，經原處分機關函請舉發單位調查結果，
    仍認異議人有前揭違規行為，原處分機關乃於同年十二月三
    十一日依道路交通管理處罰條例第五十三條第一項及違反道
    路交通管理事件統一裁罰基準及處理細則第四十三條、第四
    十四條、第六十七條之規定，裁處異議人罰鍰二千七百元。
三、異議意旨略以：異議人當時因初經此地，對當地不熟，於尋
    路之際，未及時明察號誌已變為紅燈，迨發現時，急踩煞車
    後，車輛已逾越停止線，異議人並未加速通過該路口，而係
    在路口等待綠燈，此觀採證照片所示異議人車輛已亮煞車燈
    、後方亦有明顯煞車痕等情自明，異議人並無闖紅燈之意圖
    云云。
四、查異議人於前揭時、地駕駛上開汽車行經有燈光號誌管制之
    交岔路口闖紅燈直行等情，有設置於該路口之固定測速照相
    設備所攝得之彩色照片二張附卷可稽（見本院卷第一０頁）
    ，其違規事實已堪認定。異議人雖以前揭情詞置辯，然查：
  (一)依前揭路口固定測速照相設備所攝得之第一張彩色照片（下
    稱第一張照片）以觀，異議人駕車超越停止線時，該路口號
    誌已顯示為紅燈（見本院卷第一０頁下方）。
  (二)再參酌前揭路口固定測速照相設備所攝得之第二張彩色照片
    （下稱第二張照片）以觀，異議人於車輛超越停止線後，雖
    有煞車減速之動作，然並未完全煞停，仍向前持續行駛至行
    人穿越道（俗稱斑馬線）上，斯時雖尚未通過路口，然經測
    得其當時車速達時速「三十二公里」（見本院卷第一０頁上
    方，此照片上方顯示之「V=32」，意即該路口固定測速照相
    設備所測得車輛當時之時速），其車輛並非處於停止狀態。
    苟異議人確係於該路口停止線前（即第一張照片拍攝前），
    即已採取緊急煞停動作，車輛並靜止於前方行人穿越道上（
    即第二張照片所示之車輛位置）停等紅燈，衡情斯時所測得
    之車速應趨近於零，而無高達時速三十二公里之可能，由此
    顯見異議人於該路口號誌顯示為紅燈時，雖有煞車減速行為
    ，然仍以一定之車速向前持續行駛，逾越停止線，繼而駛越
    行人穿越道，通過該路口，並無停車情形，至為明確。異議
    人所辯：發現紅燈時，急踩煞車後，車輛已逾越停止線，並
    未加速通過該路口，而係在路口等待綠燈云云，顯屬不實，
    殊難採信。
五、綜上所述，異議人確有於前揭時、地駕駛上開汽車行經有燈
    光號誌管制之交岔路口闖紅燈之違規行為，從而，原處分機
    關依道路交通管理處罰條例第五十三條第一項、違反道路交
    通管理事件統一裁罰基準及處理細則第四十三條、第四十四
    條、第六十七條暨違反道路交通管理事件統一裁罰基準表之
    規定，裁處異議人罰鍰二千七百元，固非無見，然異議人既
    違反道路交通管理處罰條例第五十三條第一項之規定，依同
    條例第六十三條第一項第三款，自應併予記違規點數三點，
    是異議人之異議雖無理由，惟原處分機關未審酌及此而為處
    分，亦有未洽，自應由本院將原處分撤銷，仍以異議人有違
    反道路交通管理處罰條例第五十三條第一項規定之行為，而
    依該條規定暨違反道路交通管理事件統一裁罰基準表等規定
    ，裁處異議人罰鍰二千七百元，並依道路交通管理處罰條例
    第六十三條第一項第三款規定，記違規點數三點，以資適法
    。
據上論斷，應依道路交通案件處理辦法第二十條前段，裁定如主
文。
中    華    民    國  九十七  年    五    月    八    日
                  交通法庭法  官  陳芃宇
以上正本證明與原本無異。
如不服本裁定，應於送達後5日內，向本院提出抗告狀。
                          書記官  徐鶯尹
中    華    民    國  九十七  年    五    月    八    日


司法院資訊處製作；財團法人民間司法改革基金會備份。
